臺灣臺北地方法院刑事判決　　　　　　 96年度交易字第606號
公　訴　人　臺灣臺北地方法院檢察署檢察官
被　　　告　丙○○
上列被告因過失傷害案件，經檢察官提起公訴（96年度偵字第
14604號），本院判決如下：
    主  文
丙○○因過失傷害人，處有期徒刑肆月，如易科罰金，以新臺幣
壹仟折算壹日。減為有期徒刑貳月，如易科罰金，以新臺幣壹仟
元折算壹日。
    事  實
一、丙○○於民國九十六年四月一日晚上十一時二十五分許，駕
    駛車牌號碼八Ｂ－一七一五號自用小客車，沿臺北市○○路
    由北往南方向行駛，行經設有行車管制號誌之臺北市○○路
    與市○○道之交岔路口時，應注意汽車行駛時，行進、轉彎
    均應遵守燈光號誌或交通警察指示，且依當時之狀況，又無
    不能注意之情事，竟疏未注意及此，在上開交岔路口行車管
    制號誌顯示業已顯示為紅燈，禁止通行，不得超越停止線或
    進入路口之狀況下，闖越紅燈貿然穿越該交岔路口，適有乙○○騎乘車牌號碼Ａ二Ｇ－八九六號重型機車，沿臺北市市
    ○○道由東往西方向直行駛至，丙○○煞避不及，其所駕駛
    之上開自用小客車右前車頭與乙○○所騎乘之上開重型機車
    車頭發生碰撞，致乙○○人車倒地，因此受有左膝內側側韌
    帶及前十字韌帶斷裂之傷害。事發後，丙○○於其犯罪未被
    發覺前，在財團法人基督復臨安息日會臺安醫院（下稱臺安
    醫院）內向據報前往上開肇事現場後轉往臺安醫院處理本件
    交通事故之臺北市政府警察局交通警察大隊中山分隊警員甲○○自首而接受裁判。
二、案經乙○○訴由臺北市政府警察局中山分局報請臺灣臺北地
    方法院檢察署檢察官偵查起訴。
    理  由
一、訊據被告丙○○對於其有於上開時、地駕駛上開自用小客車
    行經上開交岔路口時，疏未注意遵守燈光號誌或交通警察指
    示，在該交岔路口行車管制號誌顯示業已顯示為紅燈之情形
    下，闖越紅燈貿然穿越該交岔路口，致一時煞避不及，其所
    駕駛之上開自用小客車右前車頭與證人乙○○所騎乘之上開
    重型機車車頭發生碰撞，致證人乙○○人車倒地等事實坦承
    不諱，且經證人乙○○於警詢時及偵查中證述在卷。此外，
    並有道路交通事故現場圖一份、肇事現場照片暨車損照片六
    張、臺北市政府警察局中山分局交通分隊交通事故談話紀錄
    表二份、道路交通事故調查報告表（一）、（二）、補充資
    料表各一份在卷可稽。據此，可徵被告上開自白符實可採。
    從而，堪認本件交通事故之發生，係因被告疏未注意上開交
    岔路口行車管制號誌顯示業已顯示為紅燈，仍闖越紅燈貿然
    穿越該交岔路口，適有證人乙○○所騎乘直行通過該交岔路
    口之上開重型機車駛至，被告煞避不及，致兩車發生碰撞所
    致。再證人乙○○確因本件交通事故，人車倒地，致受有左
    膝內側側韌帶及前十字韌帶斷裂之傷害，此亦有臺安醫院診
    斷證明書二份附卷可按。
二、按汽車行駛至交岔路口，其行進、轉彎，應遵守燈光號誌或
    交通指揮人員之指揮，遇有交通指揮人員指揮與燈光號誌並
    用時，以交通指揮人員之指揮為準，道路交通安全規則第一
    百零二條第一項第一款定有明文。經查：被告為汽車駕駛人
    ，於上揭時、地駕駛上開自用小客車行經上開交岔路口時，
    自應遵守前揭道路交通安全規則之規定，遵守燈光號誌之指
    示，而本件交通事故發生時，雖係雨天，路面濕潤，然所行
    經之柏油路面無缺陷、無障礙物，視距良好，應無不能注意
    之情事，竟疏未注意，違反前揭規定，在上開交岔路口行車
    管制號誌顯示業已顯示為紅燈之狀況下，闖越紅燈貿然穿越
    該交岔路口，致其所駕駛之上開自用小客車右前車頭撞及證
    人乙○○所騎乘之上開重型機車車頭，被告行為顯有過失。
    又將本件交通事故送交臺北市車輛行車事故鑑定委員會鑑定
    本件肇事責任歸屬，亦認被告駕駛上開自用小客車違反號誌
    管制為肇事原因，證人乙○○則無肇事因素，有臺北市車輛
    行車事故鑑定委員會九十六年九月十一日北鑑審字第０九六
    三０三一二四００號含暨函覆之鑑定意見書各一份在卷足憑
    。再者，證人乙○○確因本件交通事故，致受有上開傷害，
    與被告之過失行為間，顯有相當因果關係甚明，被告自應就
    其過失行為負責。從而，本件事證明確，被告上開過失傷害
    犯行，洵堪認定，應予依法論處。
三、核被告所為，係犯刑法第二百八十四條第一項前段之過失傷
    害罪。被告於犯罪後，未被有偵查權限機關發覺為犯罪嫌疑
    人前，在臺安醫院內向據報前往上開肇事現場後轉往臺安醫
    院處理本件交通事故之臺北市政府警察局交通警察大隊中山
    分隊警員亦即證人甲○○表明其為本件交通事故之肇事者而
    接受裁判，此業經證人甲○○於本院審理時證述無訛，合於
    自首要件，應依刑法第六十二條前段規定，減輕其刑。爰審
    酌本件交通事故之發生，全係肇因於被告之過失、證人乙○○對於本件交通事故之發生並無過失，以及證人乙○○所受
    上開傷害情形、被告肇事後，雖尚未與證人乙○○達成民事
    和解，賠償證人乙○○因傷所致之損害，惟自被告於本院審
    理時，原籌得現款新臺幣（下同）十萬元，後又增至十六萬
    元，可徵被告並非毫無誠意賠償證人乙○○、所生危害及犯
    後坦認犯行之態度等一切情狀，量處如主文所示之刑，並諭
    知易科罰金之折算標準。另按犯罪在中華民國九十六年四月
    二十四日以前者，除本條例另有規定外，有期徒刑、拘役或
    罰金，減其刑期或金額二分之一，九十六年七月四日制定公
    布，並自九十六年七月十六日施行之中華民國九十六年罪犯
    減刑條例第二條第一項第三款定有明文。本件被告所犯過失
    傷害罪之犯罪時間，在九十六年四月二十四日之前，復核無
    同條例所定不予減刑之情形，茲均應依同條例第二條第一項
    第三款規定，減其刑期二分之一，並諭知易科罰金之折算標
    準。
據上論斷，應依刑事訴訟法第二百八十四條之一、第二百九十九
條第一項前段，中華民國九十六年罪犯減刑條例第二條第一項第
三款、第七條，刑法第二百八十四條第一項前段、第四十一條第
一項前段，第六十二條前段，刑法施行法第一條之一，判決如主
文。
本案經檢察官侯靜雯到庭執行職務。
中　　華　　民　　國　　96　　年　　12　　月　　31　　日
                        臺灣臺北地方法院刑事第十五庭
                            法  官   吳麗英
上正本證明與原本無異。
如不服本判決，應於判決送達後10日內向本院提出上訴狀（應抄
附繕本）。告訴人或被害人如對於本判決不服者，應具備理由請
求檢察官上訴，其上訴期間之計算係以檢察官收受判決正本之日
期為準。
                            書記官   田華仁
中　　華　　民　　國　　96　　年　　12　　月　　31　　日
附錄本案論罪科刑法條：
刑法第二百八十四條：因過失傷害人者，處六月以下有期徒刑、
                    拘役或五百元以下罰金。致重傷者，處一
                    年以下有期徒刑、拘役或五百元下罰金。
                    從事業務之人，因業務之過失傷害人者，
                    處一年以下有期徒刑、拘役或一千元以下
                    罰金。致重傷者，處三年以下有期徒刑、
                    拘役或二千元以下罰金。
